【裁判字號】    89,易,884
【裁判日期】    890524
【裁判案由】    毒品危害防制條例
【裁判全文】
臺灣板橋地方法院刑事判決                          八十九年度易字第八八四號
    公  訴  人  臺灣板橋地方法院檢察署檢察官
    被      告  甲○○
右列被告因違反毒品危害防制條例案件，經檢察官提起公訴（八十八年度偵字第二三
八五），本院判決如左：
    主  文
甲○○連續施用第二級毒品，累犯，處有期徒刑玖月。
    事  實
一、甲○○前曾因違反麻醉藥品管理條例案件，經本院於民國八十二年六月十七日判
    處有期徒刑八月，於八十四年八月二十日執行完畢；又因違反麻醉藥品管理條例
    案件，經本院於八十六年六月二十五日判處有期徒刑九月，經台灣高等法院於八
    十六年九月十九日駁回上訴確定，於八十八年二月四日縮刑期滿執行完畢；嗣其
    前因違反毒品危害防制條例案件，由本院八十七年度毒聲字第三二０號裁定令入
    勒戒處所觀察、勒戒，經台灣台北看守所附設勒戒處所認定無繼續施用毒品傾向
    後，業由台灣板橋地方法院檢察署檢察官以八十七年度偵字第一０六一六號案件
    為不起訴處分確定；詎仍不知悔改，竟又基於概括犯意，於八十八年十一月三日
    下午八時三十分許在台北縣警察局永和分局刑事組採尿前四日內之某一時分、八
    十八年十二月二十六日上午九時三十分許，在台灣台北看守所採尿前四日內之某
    一時分，連續在台北縣中和市不知名之電動遊藝場等地，以將安非他命置於吸食
    器上自下以火燒烤使成煙霧狀後吸食之方式，連續施用第二級毒品安非他命二次
    ，而於八十八年十一月三日下午三時十分許在台北縣永和市○○街三三號二樓為
    警查獲，並在陽台處扣得非屬甲○○所有及持有之安非他命二小包（毛重共零點
    七公克、淨重共零點二公克）及安非他命吸食器一個，經本院以八十八年度毒聲
    字第八一六０號裁定將其送入勒戒處所觀察、勒戒後，經認定有繼續施用毒品傾
    向，並由本院於八十九年一月十七日以八十九年度毒聲字第二九九號裁定令入戒
    治處所施以強制戒治一年，現於臺灣宜蘭戒治所強制戒治中。
二、案經台北縣警察局永和分局移送臺灣板橋地方法院檢察署檢察官偵查起訴。
    理  由
一、訊據被告甲○○坦承於八十八年十一月三日下午八時三十分為警查獲前四日內某
    一時分，施用安非他命一次，惟矢口否認有其餘被訴之施用安非他命犯行，辯稱
    ：伊斯時在觀察勒戒所，不可能有施用，扣案之吸食器及安非他命等物不是伊所
    有云云。
二、經查被告為警查獲時所採取之尿液檢體，送請台北縣衛生局檢驗出有安非他命陽
    性反應，有該局八十八年十一月二十九日北縣衛六字第七二０二九號尿液煙毒檢
    驗成績書一紙附卷可稽，又八十八年十二月二十六日上午九時三十分許在台灣看
    守所採集之尿液經檢驗結果亦呈安非他命陽性反應，亦有該所毒品尿液檢驗報告
    書在卷可考。按安非他命經口服投與後約百分之七十於二十四小時內自尿中排出
    ，約百分之九十於九十六小時內自尿中排出，由於目前國內尿液中安非他命之檢
    驗僅為鑑定其是否呈陽性反應，尚未定其含量，且安非他命成分之檢出與其投與
    方式、投與量、個人體質、採尿時間與檢測器之精密度等諸多因素有關，因此僅
    憑尿液中呈安非他命陽性反應，並無法確實推算吸食時間距採集時間之長短，惟
    依上述資料推斷，最長可能不會超過四日等情，亦為本院依職權所知悉之並有行
    政院衛生署藥物食品檢驗局八十一年二月八日藥檢壹字第００一一五六號函可
    參，堪認被告在八十八年十一月三日下午八時三十分許經警採尿前四日內某一時
    分（經警查獲後至採尿前之期間應予扣除），及八十八年十二月二十六日上午九
    時三十分許採尿前四日內某一時分，確有施用第二級毒品安非他命二次之犯行無
    疑。足徵被告辯稱除於八十八年十一月三日採尿前四日內某一時分外，其餘並未
    施用安非他命云云，殊無足資採信之處。故本件事證明確，被告犯行，堪以認定
    。再查被告前如事實欄所載，因施用第二級毒品安非他命案件，經本院裁定送勒
    戒處所觀察、勒戒後，認無繼續施用毒品之傾向，由臺灣板橋地方法院檢察署檢
    察官於八十七年七月十三日為不起訴處分確定在案等情，有前揭案件之不起訴處
    分書一份在卷足憑，其復於八十八年十一月三日下午八時三十分許為警查獲前四
    日內某一時分，及八十八年十二月二十六日上午九時三十分許採尿前四日內某一
    時分，再為本件連續施用第二級毒品之犯行，再經本院裁定觀察勒戒後，認被告
    有繼續施用毒品之傾向，此有台北看守所附設勒戒處所有無繼續施用毒品傾向證
    明書一紙可稽；是被告連續施用第二級毒品之罪，其所為顯與毒品危害防制條例
    第二十條第三項之規定相符，應予依法論科。
三、按安非他命為毒品危害防制條例第二條第二項第二款明定之第二級毒品，核被告
    所為，係犯同條例第十條第二項之施用第二級毒品罪。被告所為先後數行為，時
    間緊接，所犯罪名相同，顯係出於概括之犯意為之，為連續犯，爰依刑法第五十
    六條之規定以一罪論，並加重其刑。又被告施用前持有第二級毒品安非他命之低
    度行為，為其施用安非他命之高度行為所吸收，不另論罪。再者，被告前曾因違
    反麻醉藥品管理條例案件，經本院於民國八十二年六月十七日判處有期徒刑八月
    ，於八十四年八月二十日執行完畢；又因違反麻醉藥品管理條例案件，經本院於
    八十六年六月二十五日判處有期徒刑九月，經台灣高等法院於八十六年九月十九
    日駁回上訴確定，於八十八年二月四日縮刑期滿執行完畢；其於五年內再犯本件
    有期徒刑，為累犯，依法加重其刑，並依法遞加之。爰審酌被告前因違反毒毒品
    危害防制條例，經觀察勒戒後，仍未戒斷其施用毒品之惡習，及其犯罪之動機、
    目的、手段、施用毒品戕害其身心與事後堅決有改正決心之態度等一切情狀，量
    處如主文所示之刑，以資懲儆，並促向善之心。另扣案之安非他命（毛重零點柒
    公克），及吸食器一個，雖均係第二級毒品，與供施用安非他命時所用之器具，
    然被告否認屬其所有或所持有之物，且查獲時之共同嫌疑人陳宏才則供承係屬胡
    光華所有（見偵查卷第三十三頁），基於沒收之從刑應附屬於主刑之原則，故不
    於本件諭知沒收銷燬，應由公訴人另行處理，附此敘明。
據上論斷，應依刑事訴訟法第二百九十九條第一項前段，毒品危害防制條例第十條第
二項，刑法第十一條前段、第五十六條、第四十七條，判決如主文。
本案經檢察官黃明絹到庭執行職務
中    華    民    國          八十九      年      五    月    二十四    日
                                  臺灣板橋地方法院刑事第一庭
                                          法  官    李  行  一
右正本證明與原本無異。
如不服本判決，應於判決送達後十日內向本院提出上訴狀 (應附繕本) ，上訴於
臺灣高等法院。
                                          書記官    鄔  維  玲
中      華      民      國      八十九      年    五    月  二十五    日
附論罪法條：
毒品危害防制條例第十條第二項：
施用第二級毒品者，處三年以下有期徒刑。


司法院資訊處製作；財團法人民間司法改革基金會備份。
